# 有限合伙分配股利的所得税

提问人：shixiaoche 时间：2019-09-16 17:07:09
A 公司作为唯一的 LP（90%）和另一 GP（10%）共同成立了甲有限合伙企业，
甲合伙企业与乙公司共同成立合营公司丙（甲乙各占 50%），
2019 年丙公司盈利 100 万元，经股东大会决定分配 40 万元股利，甲乙各分的 20 万元。
1 、 甲合伙企业 2019 年确认投资收益多少（假设甲合伙企业本年无其他利润）
（ 1 ） 按股东大会分配金额确认 20 万元
（ 2 ） 按联营企业处理股东大会分配金额确认 20 万元 + 剩余 60万利润占比 30 万元，投资收益 50 万元。
（ 3 ） 甲合伙企业未实际收到分红 不做投资收益
（ 4 ）
2 、 根据先分后税 A 公司 LP调增的应纳税所得额应该是多少（ 1 ） 按 1 、（ 1 ）、（ 2 ）处理后甲合伙企业取得投资收益 *90作为A 公司增的应纳税所得额
（ 2 ） 按 1 、（ 3 ）处理后甲合伙企业未实际收到分红利润 0 不调整
@chenyiwei

回答人：chenyiwei
1 、按联营企业处理股东大会分配金额确认 20 万元 + 剩余 60 万利润占比 30 万元，投资收益 50 万元。
2 、甲合伙企业本身不是企业所得税纳税人，各合伙人按照丙公司实际宣告分配给合伙企业的股利 20 万元计入其应纳税所得额（如不符合居民企业之间股息红利所得免税的条件）。